臺灣高等法院高雄分院刑事判決　　　　 96年度上訴字第291號
上　訴　人
即　被　告　甲○○
上列上訴人因違反毒品危害防制條例案件，不服臺灣屏東地方法
院95年度訴字第848 號中華民國95年11月30日第一審判決（起訴
案號：臺灣屏東地方法院檢察署95年度毒偵字第1288號），提起
上訴，本院判決如下：
     主  文
上訴駁回。
     事  實
一、甲○○前因施用毒品案件，經原審92年度毒聲字第876 號裁
    定令入勒戒處所施予觀察、勒戒，於民國92年6 月27日入所
    執行，92年7 月17日因無繼續施用傾向出所執行完畢，旋又
    因施用毒品案件，再經原審92年度毒聲字第1757號裁定令入
    勒戒處所施予觀察、勒戒，於93年2 月5 日入所執行，93年
    2 月26日因無繼續施用傾向出所，竟仍不知悔改，於觀察、
    勒戒執行完畢後5 年內，復基於施用第一級、第二級毒品之
    犯意，於95年7 月31日晚間8 時許，在其屏東縣萬巒鄉○○
    村○○路5 號住處內，以摻入香菸內吸用之方式，施用第一
    級毒品海洛因1 次，及於95年8 月1 日下午5 時許往前回溯
    72小時內某時，在不詳地點，以置入玻璃管內燒烤吸其煙霧
    之方式，施用第二級毒品甲基安非他命1 次，嗣於95年8 月
    1 日下午4 時40分許，為警持原審核發之搜索票在上址查獲
    ，扣得驗後淨重0.71公克之海洛因1 小包，經採尿送驗結果
    ，呈嗎啡及甲基安非他命陽性反應，而查悉上情。
二、案經屏東縣警察局潮州分局移送臺灣屏東地方法院檢察署檢
    察官偵查起訴。
     理  由
一、被告甲○○未於本院審理時到庭，惟查前開事實，業據被告
    於原審審理時供承不諱，又扣案白色粉末1 小包，經送法務
    部調查局以氣相層析質譜儀（GC/MS） 等方式鑑驗結果，為
    淨重0.71公克之海洛因粉末無訛，有該局95年8 月29日調科
    壹第00000000000 號鑑定通知書附卷可參。又其前開為警查
    獲，經警採尿送臺灣檢驗科技股份有限公司以氣相層析質譜
    儀（GC/MS） 等方法鑑驗結果，亦呈嗎啡及甲基安非他命陽
    性反應，有該公司95年8 月17日編號KＺ000000000000號濫用
    藥物尿液檢驗報告在卷可稽，而上開檢驗報告均為鑑定機關
    本於專業知識，並以精密儀器鑑驗所得，足堪憑信。被告之
    自白與事實相符，自得採為認定被告犯罪之證據。綜上所述
    ，本件事證明確，被告之犯行，堪以認定。
二、查被告前因施用毒品案件，經原審92年度毒聲字第876 號裁
    定令入勒戒處所施予觀察、勒戒，於92年6 月27日入所執行
    ，92年7 月17日因無繼續施用傾向出所執行完畢，旋又因施
    用毒品案件，再經原審92年度毒聲字第1757號裁定令入勒戒
    處所施予觀察、勒戒，於93年2 月5 日入所執行，93年2 月
    26 日 因無繼續施用傾向出所，有臺灣高等法院被告全國前
    案紀錄表附卷可按，其經觀察、勒戒執行完畢5 年內再犯本
    件施用第一、二級毒品犯行，自應依法論科。
三、按海洛因及甲基安非他命分別為毒品危害防制條例第2 條第
    2 項第1 款、第2 款規定之第一級、第二級毒品，不得持有
    、施用。核被告所為，係犯毒品危害防制條例第10條第1 項
    之施用第一級毒品罪，及同條第2 項之施用第二級毒品罪。
    又被告持有海洛因及甲基安非他命之低度行為，各為施用之
    高度行為所吸收，均不另論罪。又被告以上所犯2 罪間，犯
    意各別，罪名互殊，應予分論併罰。
四、原審因而適用毒品危害防制條例第10條第1 項、第2 項、第
    18條第1 項前段，刑法第11條、第51條第5 款之規定，並審
    酌被告犯後坦承犯行，態度尚佳等一切情狀，就被告施用第
    一級毒品部分量處有期徒刑10月，就其施用第二級毒品部分
    量處有期徒刑7 月，並定其應執行刑有期徒刑1 年4 月。並
    認扣案之海洛因1 包（驗後淨重0.71公克）係第一級毒品，
    應依毒品危害防制條例第18條第1 項前段規定宣告沒收銷燬
    之。經核原判決認事用法並無不合，量刑亦屬適度。被告上
    訴意旨，指摘原判決量刑過重不當，為無理由，應予駁回。
五、公訴意旨另以：被告自95年6 月初某日起，至95年7 月31日
    晚間8 時許止，尚有施用多次海洛因犯行，因認被告此部分
    有犯毒品危害防制條例第10條第1 項施用第一級毒品罪嫌。
    惟查被告此部分犯行，除據其自白外，公訴人尚未能具體指
    明各該犯行之內容及次數，自難僅憑被告唯一自白遽入人罪
    ，被告此部分犯罪，尚屬不能證明。惟被告此部分與前開論
    罪科刑部分，具有實質上一罪關係，故不另為被告此部分無
    罪之諭知，併此明。
六、被告經合法傳喚，無正當理由不到庭，爰不待其陳述逕行判
    決。
據上論斷，應依刑事訴訟法第371條、第368條，判決如主文。
本案經檢察官陳宗吟到庭執行職務。
中　　華　　民　　國　　96　　年　　3 　　月　　29　　日
                  刑事第三庭    審判長法  官  周賢銳
                                      法  官  黃仁松
                                      法  官  謝宏宗
以上正本證明與原本無異。
施用第一級毒品部分如不服本判決應於收受本判決後10日內向本
院提出上訴書狀，其未敘述上訴理由者，並得於提起上訴後10日
內向本院補提理由書狀（均須按他造當事人之人數附繕本）「切
勿逕送上級法院」。
本判決其他部分不得上訴。
中　　華　　民　　國　　96　　年　　3 　　月　　30　　日
                                      書記官  熊惠津
附錄本判決論罪科刑法條：
毒品危害防制條例第10條第1項、第2項
施用第一級毒品者，處 6 月以上 5 年以下有期徒刑。
施用第二級毒品者，處 3 年以下有期徒刑。
                                                      q
